# 国有企业无偿划拨转增自己资本金的问题

提问人：五老峰 时间：2012-12-28 20:57:36
验资时可以转增资本金，但是最好考虑所得税。
目前不少地方这类国企业之间的划拨都开始征收企业所得税了，算是政府补助的营业外收入。或者在将来再确认这部分股权转让时，计税的成本为零，也一样要缴很多企业所得税了。

回答人：chenyiwei
另外还要关注：从工商登记管理角度，要关注是否利用这种方式规避对于非货币性资产出资的形式要求，如必须评估等。

提问人：叶子 122 时间：2012-12-29 10:21:27
是吧，被审计单位有咨询国资委，国资委说以前很多企业都这样做，也没有交税，现在是要硬性交税了吗？有没有这块的文件，谢谢各位！

回答人：chenyiwei
应无全国统一的明确规定，可以以当地税务机关的政策把握口径为准。